# 收购后分红

提问人：laurazj 时间：2020-11-12 09:33:08
我司在 2019 年收购了A（之前是联营企业，收购后是80%），今年A对我们司进行分红，且只是单边分红，只分给我们，针对2015-2018年进行分红。
这样的会计处理是否有问题，目前我感觉是构成对收购价款的调整的，如何进行判断，相关处理处理还要注意什么？还请陈版主指教。

回答人：chenyiwei
为何“只是单边分红，只分给我们，针对2015-2018年（收购前期间）进行分红”？其他股东为何放弃这部分留存收益？这部分留存收益的归属，在当初 2019 年的收购协议中有无约定，并相应体现在 2019 年收购60%股权的对价中？
总之建议先把交易背景和背后的商业目的搞清楚。